【裁判字號】    97,訴,66
【裁判日期】    971204
【裁判案由】    毒品危害防制條例
【裁判全文】
臺灣板橋地方法院刑事判決                97年度訴字第66號
公  訴  人  臺灣板橋地方法院檢察署檢察官
被      告  甲○○
                    （另案於臺灣臺北監獄臺北分監執行）
指定辯護人  本院公設辯護人戊○○
被      告  乙○○
                    （另案於臺灣高雄第二監獄執行，現暫寄
上列被告因違反毒品危害防制條例案件，經檢察官提起公訴（九
十六年度偵字第四五五三號），本院判決如下：
    主    文
壹、甲○○犯以下各罪：
一、販賣第二級毒品，累犯，處有期徒刑捌年，販賣毒品所得新
    臺幣壹萬伍仟元沒收，如全部或一部不能沒收時，以其財產
    抵償之。
二、販賣第二級毒品，累犯，處有期徒刑捌年，販賣毒品所得新
    臺幣肆萬陸仟元沒收，如全部或一部不能沒收時，以其財產
    抵償之。
三、販賣第二級毒品，累犯，處有期徒刑捌年，販賣毒品所得新
    臺幣壹萬伍仟元沒收，如全部或一部不能沒收時，以其財產
    抵償之。
四、販賣第二級毒品，累犯，處有期徒刑捌年，販賣毒品所得新
    臺幣貳萬貳仟元沒收，如全部或一部不能沒收時，以其財產
    抵償之。
五、以上所諭知之罪刑部分，應執行有期徒刑拾年，販賣毒品所
    得共新臺幣玖萬捌仟元沒收，如全部或一部不能沒收時，以
    其財產抵償之。
貳、乙○○犯幫助施用第二級毒品，共肆罪，各處有期徒刑陸月
    ，均減為有期徒刑月，應執行有期徒刑壹年陸月，減為有
    期徒刑玖月。
    犯罪事實
一、甲○○（所涉施用毒品部分另案經臺灣板橋地方法院檢察署
    檢察官偵查）於民國八十六年間，因違反麻醉藥品管制條例
    案件，經臺灣士林地方法院以八十六年度少連訴字第十號判
    處有期徒刑五年六月確定，於九十年一月二十日假釋出監後
    ，於假釋期間又因施用毒品案件，經本院於九十一年四月二
    十六日以九十一年度訴字第三０二號判處有期徒刑八月及六
    月，定執行刑為有期徒刑一年二月確定，即入監服上開刑期
    暨執行前開殘刑，於九十五年三月二十四日縮短刑期假釋出
    監，並付保護管束，於九十五年四月十五日保護管束期滿，
    假釋未經撤銷，未執行之刑，以執行完畢論；詎仍不知悔改
    ，明知安非他命為毒品危害防制條例所列之第二級毒品，不
    得非法販賣，竟基於販賣第二級毒品牟利之犯意，分為以下
    行為：
  (一)於九十五年十月四日下午五時四十分許，適乙○○欲幫助丙○○（綽號小惠）施用毒品安非他命，遂以其所用0000
    000000號之行動電話，與甲○○所用之000000
    0000號行動電話聯繫，商議以一萬五千元之代價向甲○○購買五公克之安非他命（其中一半之安非他命係代丙○○
    向甲○○購買）。二人商議完成後，並即約定於臺北市士林
    區○○○○道路旁之花市交錢取毒品。乙○○取得安非他命
    後，即依原本與丙○○之約定，將所購得之一半安非他命交
    予丙○○，丙○○並即予以施用該等安非他命。
  (二)於九十五年十月九日晚間十一時三十分許，因乙○○欲幫助
    丁○○及已成年真實姓名年籍不詳綽號為「多多」之成年女
    子施用毒品安非他命，遂以其所用0000000000號
    之行動電話，與甲○○所用之0000000000號行動
    電話聯繫，商議以四萬四千元之代價向甲○○購買半兩之安
    非他命（丁○○及「多多」前已約定該等毒品共同合資）。
    商議完成後，丁○○並即與甲○○約定於臺北市士林區○○○○道路旁之花市交錢取毒品。之後並將該等安非他命分與
    「多多」，且施用該等安非他命。
  (三)於九十五年十月十五日凌晨三至五時許，適乙○○欲幫助丁○○施用毒品安非他命，遂以其所用0000000000
    號之行動電話，與甲○○所用之0000000000號行
    動電話聯繫，商議以一萬元之代價向甲○○購買安非他命三
    公克。二人商議完成後，並即約定於臺北縣蘆洲市○○路與
    民義街口，交錢取毒品。乙○○取得安非他命後，即依原本
    與丁○○之約定，將所購得之安非他命交予丁○○，丁○○
    並即予以施用該等安非他命。
  (四)於九十五年十月十五日晚間八時五分許，適乙○○欲幫助丁○○施用毒品安非他命，遂以其所用0000000000
    號之行動電話，與甲○○所用之0000000000號行
    動電話聯繫，商議以二萬二千元之代價向甲○○購買四分之
    一兩之安非他命（其中一半之安非他命係代丁○○向甲○○
    購買）。二人商議完成後，並即約定於臺北市士林區○○○○道路旁之花市交錢取毒品。丁○○取得安非他命後，即依
    原本與丁○○之約定，將所購得之一半安非他命交予丁○○
    ，丁○○並即予以施用該等安非他命。
二、案經臺北市政府警察局移送臺灣板橋地方法院檢察署檢察官
    偵查起訴。
    理    由
一、訊據被告甲○○及乙○○對於曾經商議購買第二級毒品安非
    他命一事固不否認，惟矢口否認有何販賣或幫助施用毒品之
    嫌，均辯稱當時並未實際成交云云。經查：
  (一)就九十五年十月四日下午五時四十分之犯行部分：此部分有
    以下證據可資證明：
  1.本件被告乙○○於九十五年十月四日三時五十六分起，至同
    日下午五時四十分許止，有與被告甲○○商談以一萬五千元
    購買五公克之毒品安非他命一情，有通訊監察譯文一份在卷
    可稽（見偵卷第一四四頁至第一四六頁），經本院勘驗結果
    ，該等譯文內容與監聽錄音帶之內容亦屬相符（見本院九十
    七年十月三十日勘驗筆錄），證人即分離審判後之被告乙○○亦證稱當時確實在談論以一萬五千元購買五公克之毒品安
    非他命（見本院九十七年十一月二十日審判筆錄第四頁至第
    七頁），此情已足認定。被告二人雖於本院審理中辯稱當時
    並未見到面，所以未完成交易云云，然由渠等於九十五年十
    月四日下午五時四十分許之通話紀錄內容顯示：
    「（甲○○）：『你開什麼車？』
      （乙○○）：『白色的，我在堤防邊。』
      （甲○○）：『你自己還是有朋友。』
      （乙○○）：『有，我的朋友，你從花市旁邊堤防進來就
      看到了。』
      （甲○○）：『好，我在旁邊而已。』」
    由該等對話內容可知，被告當時二人均已到達約定之臺北市
    士林區○○○○道路旁之花市內，且距離甚為接近；再徵諸
    被告乙○○下一通撥打之電話，已是當日下午六時二十二分
    五十八秒，且所通話之對象亦係其他第三人，此有前揭通訊
    監察譯文一份在卷可稽（見偵卷第一四六頁）。是衡情被告
    二人當日當確實有完成交易，其所辯並未見到面，所以未完
    成買賣云云，並不足採。
  2.又按「被告以外之人於檢察事務官、司法警察官或司法警察
    調查中所為之陳述，與審判中不符時，其先前之陳述具有較
    可信之特別狀況，且為證明犯罪事實存否所必要者，得為證
    據」，刑事訴訟法第一百五十九條之二定有明文。本件證人
    丙○○於本院審理中經以證人身分傳喚到庭具結作證後，雖
    證稱並未與被告乙○○向被告甲○○購買毒品云云（見本院
    九十七年十一月二十日審判筆錄第十頁至第十四頁），惟證
    人丙○○前於警詢中已證述施用之毒品安非他命都是跟被告
    乙○○所調，乙○○並係向甲○○所調，而其中有一次，係
    於九十五年十月份購買等語（見偵卷第四十二頁至第四十七
    頁），此與前述被告二人間商談購買毒品安非他命之情節相
    符，其證詞當具有較可信之特別狀況。再徵諸：
  被告乙○○先與丙○○於九十五年十月四日四時二十三分，
    先發簡訊予丙○○，告以：「事情有問好了８—１他說１５
    ０００，我要的給我五個，看你如何」（依乙○○於本院九
    十七年十一月二十日審判中所述：(1)「８—１」指八分之一
    兩，近五公克；(2)「１５０００」指新臺幣一萬五千元；(3)
    「五個」指五公克）；
  被告乙○○與丙○○於九十五年十月四日下午三時五分之通
    話紀錄顯示：
    「（乙○○）：『我簡訊打給妳妳有看嗎？』
      （丙○○）：『沒看。』
      （乙○○）：『那個坤彬有打給我，我問他那裡有沒有東
      （丙○○）：『沒那麼多錢。』
      （乙○○）：『妳拿七千五出來，我去跟他拿一個回來看
      （丙○○）：『拿多少？』
      （乙○○）：『五個。』
      （丙○○）：『七千五五個喔？』
      （乙○○）：『七五兩個半，十五五個，妳現在在哪裡？
      （丙○○）：『在家裡。』
      （乙○○）：『店裡嗎？』
      （丙○○）：『還沒，在家裡。』
      （乙○○）：『要下來了嗎？我在妳們附近而已。』
      （丙○○）：『好。』
      （乙○○）：『馬上下來，我在賣柚子這裡。』
      （丙○○）：『好。』」
  前述證人丙○○與被告乙○○間之簡訊及對話，與前述二被
    告間之通訊監察譯文內容情節互核亦相符合。足證證人丙○○於警詢中之該等陳述較後來於偵查中及本院審理中之證述
    ，更為可信。且該等較可信之陳述亦為證明被告二人犯罪存
    否所必要。故本刑事訴訟法第一百五十九條之二之規定，本
    院認依前述證人丙○○於警詢中之陳述，確足認定被告二人
    此部分之犯行。
  (二)於九十五年十月九日晚間九時五十九分許之犯行部分：此部
    分有以下證據可資證明：
  1.證人丁○○前於偵查中，結證稱曾於九十五年十月份，以電
    話與被告甲○○聯繫，約定以四萬四千元之代價，購買半兩
    之毒品安非他命，後來並約在臺北市士林區○○○○道路旁
    之花市交錢取毒品，該等毒品係與「多多」合資購買一情等
    語明確（見偵卷第一一八頁至第一一九頁）。
  2.在下述之通訊監察譯文中，被告乙○○分別與丁○○、「多
    多」、被告甲○○聯繫，由該等通話內容中，可明確證明被
    告乙○○確實有幫助丁○○及「多多」施用毒品安非他命之
    意。分別節錄內容如下：
  被告乙○○與丁○○九十五年十月九日晚間九時五十二分之
    對話：
    「（乙○○）：『如果妳那個要的話四一二四，蘆洲有一個
      （丁○○）：『我不知道，有的我要看人才知道。』
      （乙○○）：『我知道，我是說我有幫妳問四一二四，看
      （丁○○）：『他在哪裡？』
      （乙○○）：『在蘆洲而已。』
      （丁○○）：『燦坤那裡嗎？』
      （乙○○）：『對。』
      （丁○○）：『我現在就要了。』
      （乙○○）：『有一個多多也要四一，我看聯合起來跟他
      （丁○○）：『半個他怎麼算？』
      （乙○○）：『這樣就不會超過四八，四五應該會。』
      （丁○○）：『我現在要。』
      （乙○○）：『好，我若那個我馬上過去打給妳。』
      （丁○○）：『好。』」
  被告乙○○與「多多」九十五年十月九日晚間九時五十八分
    之對話：
    「（乙○○）：『妳有沒有打給她？』
        （多多）：『有啊，我要打給你你通話中。』
      （乙○○）：『我要問妳說，另外在蘆洲有個秀惠也是女
        （多多）：『我不好意思問他，你問他好了。』
      （乙○○）：『妳有跟他約好了嗎？』
        （多多）：『有啊，他在洲美橋。』
      （乙○○）：『我知道，妳若那個我就叫那個女孩子過去
        （多多）：『好啊，我等你喔。』」
  被告乙○○與被告甲○○九十五年十月九日晚間九時五十九
    分之對話：
    「（乙○○）：『我賴桑。』
      （甲○○）：『有打來了。』
      （乙○○）：『我現在要問你如果半個的話多少？』
      （甲○○）：『四六。』
      （乙○○）：『好啊，打去跟她講，你幫他準備半個。』
      （甲○○）：『好。』」
  被告乙○○與「多多」九十五年十月九日晚間十時之對話：
    「（乙○○）：『四六。』
        （多多）：『那我跟她。』
      （乙○○）：『沒有，我跟妳講，我那個朋友她住長樂街
        （多多）：『好啊。』
      （乙○○）：『馬上打給妳，妳們兩個就那個。』
        （多多）：『好啊。』」
  被告乙○○與「多多」九十五年十月九日晚間十一時二十二
    分之對話：
    「  （多多）：『因為他沒幫我們弄好，所以秀惠她拿去那
      （乙○○）：『她家。』
        （多多）：『對，我現在在那個等她，她還沒打給我。
      （乙○○）：『好，她家剛好在那裡而已，我幫妳打一下
        （多多）：『可以嗎？』」
  3.綜上所述，被告二人此部分之犯行已堪認定，所辯並未完成
    交易云云，並不可採。
  (三)於九十五年十月十五日凌晨三至五時許之犯行部分：此部分
    有以下證據可資證明：
  1.按被告以外之人於審判中經傳喚不到，其於檢察事務官、司
    法警察官或司法警察調查中所為之陳述，經證明具有可信之
    特別情況，且為證明犯罪事實之存否所必要者，得為證據，
    刑事訴訟法第一百五十九條之三第三款定有明文。證人丁○○前於警詢中，已證稱於九十五年十月十五日凌晨三至五時
    許，因被告乙○○欲幫助證人丁○○施用毒品安非他命，遂
    與被告甲○○商議以一萬元之代價向被告甲○○購買安非他
    命三公克。後來約定於臺北縣蘆洲市○○路與民義街口，交
    錢取毒品。被告乙○○取得安非他命後，即依原本與證人丁○○之約定，將所購得之安非他命交予證人丁○○，證人丁○○並即予以施用該等安非他命等語明確（見偵卷第三十九
    頁）且證人丁○○經本院合法傳喚及拘提均未到場。而在該
    次警詢筆錄製作過程中，警察人員原欲於夜間之九十六年二
    月十四日零時五十分製作筆錄，然經證人丁○○明白表示拒
    絕（見偵卷第三十四頁），警察人員方於當日日間之十二時
    五十九分製作筆錄（見偵卷第三十五頁）。足認製作該次筆
    錄之際，證人丁○○已經充分休息，精神狀態亦佳，其證詞
    當具有較可信之特別狀況，且亦為證明被告二人犯罪所必要
    之證據，當有證據能力及充足之證明力。
  2.在下述之通訊監察譯文中，被告乙○○分別與丁○○及被告
    甲○○聯繫，由該等通話內容中，可明確證明被告乙○○確
    實有幫助丁○○施用毒品安非他命之意。分別節錄內容如下
    ：
  被告乙○○與丁○○九十五年十月十五日三時一分之對話：
    「（乙○○）：『妳是那邊都沒有了嗎？』
      （丁○○）：『對啊。』
      （乙○○）：『那我跟坤彬拿，好嗎？』
      （丁○○）：『他的東西不錯。』
      （乙○○）：『那我跟他拿，妳要多少，愈多愈好。』
      （丁○○）：『才剩多少錢而已。』
      （乙○○）：『沒關係啦，要拿過去我幫妳拿，先拿個那
      （丁○○）：『好啊。』」
  被告乙○○與被告甲○○九十五年十月十五日三時十六分之
    對話：
    「（甲○○）：『坤彬啦。』
      （乙○○）：『要跟妳拿四一。』
      （甲○○）：『好啊。』
      （乙○○）：『在哪裡，我現在在三重。』
      （甲○○）：『那我們約在中山二路跟和平路那邊有一間
      （乙○○）：『好啊，要多少？』
      （甲○○）：『就跟你講過了。』
      （乙○○）：『好，見面再講。』」
  被告乙○○與被告甲○○九十五年十月十五日三時四十三分
    之對話：
    「（甲○○）：『你到了嗎？』
      （乙○○）：『對，在土地公這邊。』
      （甲○○）：『我知道。查某要看嗎？』
      （乙○○）：『不夠那個，幫我弄一個查埔，十五好嗎？
      （甲○○）：『好，十五是一萬五嗎？』
      （乙○○）：『對，一萬五。你那個四一是差多少？』
      （甲○○）：『四一二二，我弄一點查某給你看看。』
      （乙○○）：『好，我現在到了。』
      （甲○○）：『好。』」
  3.綜上所述，被告二人此部分之犯行已堪認定，所辯並未完成
    交易云云，並不足採。
  (四)於九十五年十月十五日晚間八時五分許之犯行部分：此部分
    有以下證據可資證明：
  1.證人丁○○前於偵查中，結證稱曾於九十五年十月份，以電
    話與被告甲○○聯繫，約定以二萬二千元之代價，購買四分
    之一兩之毒品安非他命，後來並約在臺北市士林區○○○○
    道路旁之花市交錢取毒品一情等語明確（見偵卷第一一九頁
    ）。
  2.在下述之通訊監察譯文中，被告乙○○分別與丁○○及被告
    甲○○聯繫，由該等通話內容中，可明確證明被告乙○○確
    實有幫助丁○○施用毒品安非他命之意。分別節錄內容如下
    ：
  被告乙○○與丁○○九十五年十月十五日晚間六時五十六分
    之對話：
    「（丁○○）：『有嗎？』
      （乙○○）：『等一下，剛好，剛才打電話，他等一下過
  被告乙○○與被告甲○○九十五年十月十五日晚間八時五分
    之對話：
    「（甲○○）：『你在哪裡？』
      （乙○○）：『你到了嗎？我在巷子裡面，你等我一下。
      （甲○○）：『哪裡。』
      （乙○○）：『龍濱路跟龍門路那裡有間７—１１，那裡
  3.綜上所述，被告二人此部分之犯行已堪認定，所辯未完成交
    易云云，並不足採。
二、核被告甲○○所為，係犯毒品危害防制條例第四條第二項販
    賣第二級毒品罪；被告乙○○則係犯刑法第三十條、毒品危
    害防制條例第十條第二項之幫助施用第二級毒品罪。被告甲○○四次販賣第二級毒品之行為及被告乙○○四次幫助施用
    第二級毒品之行為，犯意各別，行為互殊，均應分論併罰。
    被告甲○○於八十六年間，因違反麻醉藥品管制條例案件，
    經臺灣士林地方法院以八十六年度少連訴字第十號判處有期
    徒刑五年六月確定，於九十年一月二十日假釋出監後，於假
    釋期間又因施用毒品案件，經本院於九十一年四月二十六日
    以九十一年度訴字第三０二號判處有期徒刑八月及六月，定
    執行刑為有期徒刑一年二月確定，即入監服上開刑期暨執行
    前開殘刑，於九十五年三月二十四日縮短刑期假釋出監，並
    付保護管束，於九十五年四月十五日保護管束期滿，假釋未
    經撤銷，未執行之刑，以執行完畢論，有臺灣高等法院被告
    前案紀錄表一份在卷可稽，其於有期徒刑執行完畢五年內，
    再因故意犯本件最重本刑為有期徒刑以上之罪，為累犯，除
    法定刑為無期徒刑部分依法不得加重外，就有期徒刑部分，
    應依刑法第四十七條第一項之規定，加重其刑。爰審酌販售
    毒品之行為，嚴重危害國人身心健康甚鉅，對於社會治安危
    害甚大，被告甲○○竟仍多次販賣，被告乙○○亦多次幫助
    他人施用毒品，犯罪情節均甚為嚴重及其他一切情狀，分別
    量處如主文所示之刑，並定其應執行之刑。又本件被告乙○○部分犯罪時間係在九十六年四月二十四日以前，合於中華
    民國九十六年罪犯減刑條例之減刑要件，應依該條例第二條
    第一項第三款、第七條之規定，就本院所諭知之刑，分別減
    刑，並定其應執行之刑。至被告甲○○販賣毒品所得共九萬
    八千元，應依法沒收，如全部或一部不能沒收時，以其財產
    抵償之。
三、又當事人、代理人、辯護人或輔佐人聲請調查之證據，法院
    認為不必要者，得予駁回之，刑事訴訟法第一百六十三條之
    二第一項定有明文。而待證事實已臻明確無再調查之必要者
    ，依該條第二項第三款之規定，即屬不必要調查之證據。
    本件檢察官及被告甲○○雖請求傳喚證人丁○○，檢察官並
    另請求傳喚證人邱添福，然本件由前述卷內之證據可知事證
    已臻明確，是該等證據依刑事訴訟法第一百六十三條之二之
    規定，即無調查之必要，附此敘明。
據上論斷，應依刑事訴訟法第二百九十九條第一項前段，毒品危
害防制條例第四條第二項、第十條第二項、第十九條第一項，刑
法第十一條、第三十條第二項、第四十七條第一項、第五十一條
第五款，中華民國九十六年罪犯減刑條例第二條第一項第三款、
第七條，判決如主文。
本案經檢察官馬中人到庭執行職務。
中    華    民    國    97    年    12    月    4     日
                  刑事第三庭審判長法  官  許 政 賢
                                  法  官  廖 怡 貞
                                  法  官  吳 冠 霆
上列正本證明與原本無異。
如不服本判決，應於判決送達後10日內敘明上訴理由，向本院提
出上訴狀 (應附繕本) ，上訴於臺灣高等法院。其未敘述上訴理
由者，應於上訴期間屆滿後20日內向本院補提理由書「切勿逕送
上級法院」。
                                  書記官  黃 炎 煌
中    華    民    國    97    年    12    月    4     日
附錄法條：毒品危害防制條例第四條、第十條
毒品危害防制條例第4條
製造、運輸、販賣第一級毒品者，處死刑或無期徒刑；處無期徒
刑者，得併科新臺幣 1 千萬元以下罰金。
製造、運輸、販賣第二級毒品者，處無期徒刑或 7 年以上有期徒
刑，得併科新臺幣 7 百萬元以下罰金。
製造、運輸、販賣第三級毒品者，處 5 年以上有期徒刑，得併科
新臺幣 5 百萬元以下罰金。
製造、運輸、販賣第四級毒品者，處 3 年以上 10 年以下有期徒
刑，得併科新臺幣 3 百萬元以下罰金。
製造、運輸、販賣專供製造或施用毒品之器具者，處 1 年以上 7
年以下有期徒刑，得併科新臺幣 1 百萬元以下罰金。
前五項之未遂犯罰之。
毒品危害防制條例第10條
施用第一級毒品者，處 6 月以上 5 年以下有期徒刑。
施用第二級毒品者，處 3 年以下有期徒刑。


司法院資訊處製作；財團法人民間司法改革基金會備份。
